---
title: "Características atuais das Localidades"
author: "Thiago"
date: "`r Sys.Date()`"
output: html_document
---

```{r setup, include=FALSE}
knitr::opts_chunk$set(echo = TRUE)

if(!require(tidyverse))
  install.packages("tidyverse")
library(tidyverse)
```

```{r localidades, echo =FALSE}

```

## Análise geral sobre as localidades

Este documento destina-se a apresentar características específicas de cada localidade do município de Virtualha. Nele serão descritos aspectos:

-   Distribuição populacional geral

-   Distribuição populacional por grupo de indivíduos

-   Distribuição das localidades por zona

-   Valor médio territorial

-   Ocupação territorial

-   Empregabilidade

-   Incidência de localidades por tipo de natureza de atividade

Para elaboração deste documento foi utilizada exclusivamente a tabela "localidades" do banco de dados MySQL "virtualha".

#### Alguns dados brutos gerais:

Atualmente o Virtualha conta com as seguintes localidades:

```{r localidades}
localidades %>%
  select(NOME, ZONA, POPULACAO, ATIV)
```

A quantidade atual de habitantes é:

```{r localidades, echo =FALSE}
sum(localidades$POPULACAO)

```

## Including Plots

You can also embed plots, for example:

```{r pressure, echo=FALSE}
plot(pressure)
```

Note that the `echo = FALSE` parameter was added to the code chunk to prevent printing of the R code that generated the plot.
